【裁判字號】    97,審抗,54
【裁判日期】    970923
【裁判案由】    本票裁定
【裁判全文】
臺灣臺北地方法院民事裁定              97年度審抗字第54號
抗  告  人  乙○○
相  對  人  國泰世華商業銀行股份有限公司
法定代理人  甲○○
送達代收人  丙○○
上列當事人間聲請本票裁定事件，抗告人對於民國97年6月19日
本院97年度票字第22723號裁定提起抗告，本院裁定如下：
    主  文
抗告駁回。
抗告程序費用新臺幣壹仟元由抗告人負擔。
    理  由
ㄧ、相對人於原審聲請意旨略以：伊執有抗告人於民國95年9月
    6日簽發之本票乙紙，內載金額新臺幣（下同）159,532元，
    付款地在臺北市，利息按年息8%計算，免除作成拒絕證書，
    並免除票據法第89條之通知義務，到期日為97年3月29日之
    本票乙紙（下稱系爭本票）。詎於到期日經提示僅支付其中
    部分票款，其餘126,963元未獲付款，爰依票據法第123 條
    規定聲請裁定准予強制執行等語。原審就系爭本票中之12
    6,963元及自97年3月29日起至清償日止，按年利率8%計算之
    利息，裁定准予強制執行。
二、抗告意旨略以：系爭本票執票人即相對人國泰世華商業銀行
    股份有限公司於到期日後向本院聲請本票裁定，惟相對人請
    求時並未提供歷次金額明細等相當對等之證明以供抗告人核
    對，是以該項債務尚有糾葛，爰提起抗告求為將原裁定廢棄
    更為合法之裁定云云。
三、按執票人向本票發票人行使追索權時，得聲請法院裁定後強
    制執行，票據法第123條定有明文。次按本票執票人，依票
    據法第123條規定，聲請法院裁定許可對發票人強制執行，
    係屬非訟事件，此項聲請之裁定，及抗告法院之裁定，僅依
    非訟事件程序，就本票形式上之要件是否具備予以審查為已
    足，並無確定實體上法律關係存否之效力，如發票人就票據
    債務之存否有爭執時，應由發票人提起確認之訴，以資解決
    ，此為最高法院57年臺抗字第76號、56年臺抗字第714號判
    例意旨所揭示之原則。
四、經查，相對人主張上開事實，業據其提出與所述相符之本票
    乙紙為證，且為抗告人所不爭，原審就系爭本票為形式上之
    審查，認其已具備本票各記載事項合於票據法第120條規定
    ，屬有效之本票，乃裁定准許強制執行，並無不合。抗告人
    所稱相對人請求時未提供歷次明細以供查核等情，經核係屬
    兩造間債務糾葛等實體權利義務關係存否之爭執，要非本件
    非訟程序所得審認，揆諸上開說明，應由抗告人提起確認之
    訴，以資解決。是抗告人執前揭情詞指摘原裁定不當，求予
    廢棄，為無理由，應予駁回。
五、據上論結，本件抗告為無理由，爰依非訟事件法第46條、第
    21條第2項、第24條第1項、民事訴訟法第495條之1第1項、
    第449條第1項、第78條，裁定如主文。
中    華    民    國    97    年    9     月    23    日
                  民事第六庭    審判長  劉坤典
                                法  官  傅中樂
                                法  官  張松鈞
以上正本係照原本作成。
如對本裁定抗告須於裁定送達後10日內向本院提出抗告狀，並繳
納抗告費新臺幣1,000元。
中    華    民    國    97    年    9     月    23    日
                                書記官  賴敏慧


司法院資訊處製作；財團法人民間司法改革基金會備份。
